【裁判字號】    95,交抗,938
【裁判日期】    951129
【裁判案由】    違反道路交通管理處罰條例
【裁判全文】
臺灣高等法院交通事件裁定             95年度交抗字第938號
抗  告  人
即受處分人  甲○○
上列抗告人因違反道路交通管理處罰條例案件，不服臺灣板橋地
方法院，中華民國95年10月31日所為裁定（95年度交聲字第1139
號），提起抗告，本院裁定如下：
    主  文
抗告駁回。
    理  由
一、原處分意旨略以：抗告人即受處分人甲○○駕駛車牌號碼六
    Ｌ－一五七號營業小客車，於民國九十五年四月二十七日上
    午八時二十八分許，在臺北市○○○路十九巷與南京西路交
    岔路口前之行人穿越道上臨時停車載客，經臺北市政府警察
    局大同分局以「在行人穿越道臨時停車」為由，當場拍照採
    證，並依道路交通管理處罰條例第五十五條第一款規定逕行
    舉發，嗣經交通部公路總局臺北區監理所（下稱臺北區○○
    ○○○道路交通管理處罰條例第五十五條第一款（裁決書贅
    引第一項）規定，裁處受處分人新臺幣（下同）六百元罰鍰
    等語。
二、原裁定意旨略以：受處分人甲○○駕駛車牌號碼六Ｌ－一五
    七號營業小客車，於九十五年四月二十七日上午八時二十八
    分許，在臺北市○○○路十九巷與南京西路路口前之行人穿
    越道上臨時停車載客等事實，有臺北市政府警察局北市警交
    大字第ＡＲ0000000號舉發違反道路交通管理事件通
    知單、臺北區監理所北監營裁字裁四○－ＡＲ000000
    0號違反道路交通管理事件裁決書、臺北市政府警察局大同
    分局九十五年五月三十日北市警同分交字第○九五三一九九
    三四○○號函各一份及現場採證照片二幀附卷可稽。觀諸卷
    附現場採證照片所示，受處分人停車之地點確係在道路上以
    標線劃設，供行人穿越道路之地方，當屬禁止臨時停車之行
    人穿越道無訛。而從採證照片所示，當時有一乘客伸手欲開
    啟車門搭車，若未停車，乘客如何準備開啟車門上車？又受
    處分人甲○○車輛之車身既已占用該路口之行人穿越道，行
    人欲通行該處勢必需繞行異議人之車輛後，始得通過該處，
    顯有妨礙行人通行之情事甚明，故受處分人在禁止臨時停車
    處所停車之違規行為，堪可認定。原處分機關據以援引前揭
    規定，裁處受處分人罰鍰六百元，依照上開說明，並無不合
    ，應予維持，異議為無理由，應予駁回等語。
三、抗告意旨略以：(一)抗告人車號六Ｌ－一五七號車輛為採證照
    片中第二輛計程車，並非原裁定所指有客人作勢開門上車之
    車輛。(二)抗告人駕駛前揭車輛是由臺北市○○○路十九巷南
    往北方向行駛右轉南京西路切入衣蝶百貨公司前之計程車招
    呼站，南京西路與長安西路十九巷巷口之紅綠燈（西往東或
    東往西）是綠燈，是禁止行人通行。
四、按道路交通管理處罰條例第五十五條第一款規定：「汽車駕
    駛人，臨時停車有下列情形之一者，處新臺幣三百元以上六
    百元以下罰鍰：一在橋樑、隧道、圓環、障礙物對面、人行
    道、行人穿越道、快車道臨時停車」。經查：本件受處分人
    甲○○駕駛車號六Ｌ－一五七車輛，於行人穿越道上臨時停
    車一節，有卷附照片可稽（原審卷一二頁），且揆之上開照
    片顯示，受處分人所駕駛之車輛，第三煞車燈已亮、右後車
    門敞開，一乘客正坐進其所駕駛之車內，僅餘乘客右腿及手
    提袋仍置車外，顯見舉發員警拍照之時，受處分人所駕駛之
    車輛係靜止停放於行人穿越道上，以供人搭載上車無疑。至
    於受處分人辯稱違規當時，系爭路口紅綠燈號誌係綠燈（西
    往東或東往西），為禁止南北向行人通行狀態云云，經核與
    上開道路交通管理處罰條例第五十五條第一款之構成要件無
    涉，且縱使受處分人違規臨時停車當下，東西向路口係綠燈
    ，南北向行人禁止通行，然受處分人上開行止，業已造成後
    方來車堵塞，影響交通秩序及車行順暢，是其所辯諉無足採
    ，其違規行為堪以認定。
五、綜上，抗告人確有上載之違規行為，原裁定以抗告人違規之
    行為經處分機關裁處罰鍰六百元，並無不合，而駁回抗告人
    異議之聲請，核無違誤，抗告人以前揭情詞指摘原裁定為不
    當，其抗告為無理由，應予駁回。
據上論結，應依道路交通案件處理辦法第二十六條，刑事訴訟法
第四百十二條，裁定如主文。
中    華    民    國    95    年    11    月    29    日
                  交通法庭審判長法  官  邱同印
                                法  官  陳健順
                                法  官  段景榕
以上正本證明與原本無異。
不得再抗告。
                                書記官  陳靜姿
中    華    民    國    95    年    12    月    1     日


司法院資訊處製作；財團法人民間司法改革基金會備份。
